臺灣臺北地方法院刑事判決　　　　　　100年度審易字第268號
公　訴　人　臺灣臺北地方法院檢察署檢察官
被　　　告　林榮村
上列被告因竊盜案件，經檢察官提起公訴（100 年度偵字第1955
9 號），被告於準備程序中就被訴事實為有罪之陳述，經本院裁
定進行簡式審判程序，並判決如下：
    主    文
林榮村所犯如附表所示各罪，各處如附表「宣告刑」欄所示之刑
。應執行有期徒刑貳年陸月。
    事    實
一、林榮村前因偽造文書案件，經臺灣板橋地方法院於民國98年
    5 月18日以98年度簡字第2635號判決判處有期徒刑2 月，如
    易科罰金，以新台幣1000元折算1 日確定，並於99年2 月7
    日因易科罰金執行完畢。
二、林榮村竟意圖為自己不法之所有，先後於附表所示之時間、
    地點，攜帶其所有客觀上對於人之生命、身體、安全足以構
    成威脅、具有危險性之油壓剪1 把、一字型起子1 支（均已
    丟棄，未扣案），以如附表所示之方式，侵入如附表所示之
    住宅（侵入住宅部分未據告訴），竊取如附表所示之財物得
    逞。嗣因另犯竊盜案件羈押於看守所，而於100 年7 月22日
    、8 月31日為警借提逐案清查後，始查悉上情。
三、案經臺北市政府警察局報請臺灣臺北地方法院檢察署檢察官
    偵查起訴。
    理    由
一、認定犯罪事實所根據的證據及理由：
（一）被告林榮村於本院審理時自白前揭竊盜犯行等語明確（見
      本院卷第21頁背面、第24頁）。
（二）證人即被害人杜慶仁、林志憲、黃拓文、黃克敏於警詢中
      之指述（見偵卷第193 至195 頁、第189 至190 頁、第18
      7 至188 頁、第178 至182 頁）。另有臺北市政府警察局
      中正二局思源街派出所受理刑事案件報案三聯單1 紙（見
      偵卷第185 頁）、竊盜現場採證照片6 張（見偵卷第21至
      22頁、第191 至192 頁）在卷可稽。
（三）復有臺北市政府警察局鑑驗書（鑑驗書作成日期：98年2
      月10日實驗室編號：000000000C25、見偵卷第50至52頁）
      、內政部警政署刑事警察局DNA 比對報告書（見偵卷第53
      頁）、內政部警政署刑事警察局96年12月31日刑醫字第09
      60174155號鑑驗書（案由：廖文亮住竊案、見偵卷第54頁
      ）、臺北市政府警察局大安分局100 年9 月19日北市景安
      分刑自第00000000000 號函附臺北市政府警察局鑑驗書（
      見偵卷第205 至206 頁）、臺北市政府警察局大安分局刑
      案現場勘查報告（流水編號：048 ，案件編號：Ｚ0000000
      00-00 ，案由：劉炳坤住竊案，見偵卷第57至88頁）各1
      份附卷可稽，足認被告於如附表編號一行為時所吐之檳榔
      渣，與被告於另案竊盜案所吐檳榔渣所採集之DNA 型別相
      符。
（四）綜上所述，被告林榮村之自白，核與事實相符，應堪採信
      。本案事證已臻明確，上開被告前揭犯行洵堪認定。
二、論罪科刑之理由：
（一）按行為後法律有變更者，適用行為時之法律。但行為後之
      法律有利於行為人者，適用最有利於行為人之法律。刑法
      第2 條第1 項定有明文。查被告為本案竊盜犯行後，刑法
      第321 條於100 年1 月26日修正公布，並自100 年1 月28
      日起施行，而修正前刑法第321 條第1 項規定：「犯竊盜
      罪而有下列情形之一者，處6 月以上、5 年以下有期徒刑
      ：一、於夜間侵入住宅或有人居住之建築物、船艦或隱匿
      其內而犯之者。…」；修正後則規定：「犯竊盜罪而有下
      列情形之一者，處6 月以上、5 年以下有期徒刑，得併科
      新臺幣10萬元以下罰金：一、侵入住宅或有人居住之建築
      物、船艦或隱匿其內而犯之者。…」，上開條文修正後，
      法定本刑增訂罰金刑，且第1 款將「於夜間侵入」之要件
      刪除，即不論何時侵入住居竊盜，均構成加重竊盜。查本
      案被告就附表編號一、二所為，均係於夜間侵入住宅竊盜
      ，比較新舊法之結果，行為後之法律並未較有利於被告，
      依照刑法第2 條第1 項前段之規定，自應適用被告行為時
      之修正前刑法第321 條第1 項之規定。
（二）按刑法第321 第1 項第2 款之「門扇」專指門戶而言，而
      所謂「其他安全設備」，指門扇牆垣以外，依通常觀念足
      認防盜之一切設備而言，如門鎖、窗戶等，最高法院著有
      45年臺上字第1443號、55年臺上字第547 號判例可資參照
      ；是本案被害人為防盜而裝設之門鎖、鐵條、鋁窗鎖等，
      自屬「其他安全設備」無訛；復按刑法第321 條第1 項第
      3 款所謂「兇器」，其種類並無限制，凡客觀上足對人之
      生命、身體、安全構成威脅，具有危險性之兇器均屬之，
      且祇須行竊時攜帶此種具有危險性之兇器為已足，並不以
      攜帶之初有行兇之意圖為必要（最高法院79年台上字第
      5253號著有判例意旨可資參照）；本案被告林榮村於上開
      時、地行竊時所攜帶之油壓剪、一字起子等工具，為金屬
      材質，質地堅硬，客觀上均顯足以對於他人之生命、身體
      構成威脅而具有危險性，屬刑法所謂之兇器甚明。是核被
      告所為，分別係犯如附表「所犯法條及罪名」欄所示之罪
      。又毀壞門鎖、鐵條、窗鎖等安全設備，亦本為刑法第
      321 條第1 項第2 款之犯罪加重要件，即不再另論以毀損
      罪名（最高法院83年度臺上字第3856判決參照），附此敘
      明。被告所犯上開4 罪間，犯意各別，行為互殊，應予分
      論併罰。
（三）查被告有事實欄一所載之犯罪前案執行情形，有臺灣高等
      法院被告全國前案紀錄表在卷可稽，其受有期徒刑執行完
      畢後，5 年內故意再犯如附表編號三、四所示有期徒刑以
      上之本罪，為累犯，均應依刑法第47條第1 項之規定，加
      重其刑。
（四）量刑理由之說明：
      爰審酌被告不思以己力賺取財物，反欲不勞而獲，多次攜
      帶兇器於夜間侵入住宅竊盜，對民眾生命及財產安全產生
      嚴重危害，且遭竊財物未歸還被害人，亦未加賠償，本應
      嚴罰重懲，惟念被告犯後坦承犯行，並詳述犯罪過程，態
      度尚稱良好，併參酌其犯罪之動機、目的、手段，犯罪所
      生危害、竊得財物之價值及檢察官求刑等一切情狀，分別
      量處如附表「宣告刑」欄所示之刑，又被告所為附表編號
      一之竊盜犯行時間係在96年4 月24日以前，合於中華民國
      九十六年罪犯減刑條例所規定之減刑條件，應依該條例第
      2 條第1 項第3 款之規定減其宣告刑2 分之1 ，並與其餘
      不應減刑之三罪，定其應執行之刑。末查被告用以行竊之
      工具均未扣案，被告供承業已丟棄等語（見本院卷第24頁
      ），本院認並無證據證明該等工具現仍存在，且非違禁物
      或依法應沒收之物，為免執行困難，爰不予宣告沒收，附
      此敘明。
（五）至被告固於審理時表示其因犯竊盜案，前經臺灣高等法院
      於100 年10月18日宣判，其中可能有與本案有同一事實之
      案件，請本院詳查是否重複起訴等語（見審卷第21頁背面
      ）。惟觀諸臺灣高等法院於100 年10月18日所宣判之100
      年度上易字第2031號判決，可知被告經判刑之竊盜行為係
      於97年9 月20日及97年12月19日所為，核與本案顯非同一
      事實，自無同一案件經重複提起公訴之問題，附此敘明。
三、據上論斷，應依刑事訴訟法第273 條之1 第1 項、第299 條
    第1 項前段，刑法第2 條第1 項前段、第321 條第1 項第1
    、2 、3 款、第47條第1 項、第51條第5 款，修正前刑法第
    321 條第1 項第1 、2 、3 款，中華民國九十六年罪犯減刑
    條例第2 條第1 項第3 款、第7 條、第9 條，判決如主文。
本案經檢察官鄭東到庭執行職務。
中    華    民    國   100    年    11    月    10    日
                  刑事第二十庭  法  官  顧正德
上正本證明與原本無異。
如不服本判決應於收受送達後10日內向本院提出上訴書狀，並應
敘述具體理由；其未敘述上訴理由者，應於上訴期間屆滿後20日
內向本院補提理由書（均須按他造當事人之人數附繕本）「切勿
逕送上級法院」。告訴人或被害人如對於本判決不服者，應具備
理由請求檢察官上訴，其上訴期間之計算係以檢察官收受判決正
本之日期為準。
                                 書記官  郭錦賢
中    華    民    國   100    年    11    月    14    日
中華民國刑法第321條
（加重竊盜罪）
犯竊盜罪而有下列情形之一者，處 6 月以上、5 年以下有期徒
刑，得併科新臺幣 10 萬元以下罰金：
一、侵入住宅或有人居住之建築物、船艦或隱匿其內而犯之者。
二、毀越門扇、牆垣或其他安全設備而犯之者。
三、攜帶兇器而犯之者。
四、結夥三人以上而犯之者。
五、乘火災、水災或其他災害之際而犯之者。
六、在車站、埠頭、航空站或其他供水、陸、空公眾運輸之舟、
    車、航空機內而犯之者。
前項之未遂犯罰之。
附表：
┌──┬────┬────┬───┬────┬──────┬────┬─────┐
│編號│犯罪時間│犯罪地點│被害人│犯罪方法│竊取之財物及│所犯法條│宣告刑（即│
│    │        │        │      │        │其價值      │及罪名  │主文）    │
├──┼────┼────┼───┼────┼──────┼────┼─────┤
│ 一 │95年11月│宜蘭縣羅│杜慶仁│以油壓剪│新臺幣（下同│修正前刑│林榮村犯刑│
│    │11日21時│東鎮建民│      │剪斷後門│）5萬元、銀 │法第321 │法第三百二│
│    │30分許  │路15號  │      │鐵條再撬│幣及新台幣精│條第1項 │十一條第一│
│    │        │        │      │開侵入屋│鑄版共200盒 │第1款、 │項第一、二│
│    │        │        │      │內。    │、塑膠新台幣│第2 款、│、三款之竊│
│    │        │        │      │        │（50元面額）│第3 款之│盜罪，處有│
│    │        │        │      │        │600 張及黃金│加重竊盜│期徒刑壹年│
│    │        │        │      │        │飾品20兩、洋│罪。    │，減為有期│
│    │        │        │      │        │酒2瓶、數位 │        │徒刑陸月。│
│    │        │        │      │        │相機1台。   │        │          │
├──┼────┼────┼───┼────┼──────┼────┼─────┤
│ 二 │97 年1月│宜蘭縣羅│林志憲│爬上3 樓│鑽石項鍊1條 │修正前刑│林榮村犯刑│
│    │11日21時│東鎮光武│      │頂，以油│、黃金項鍊1 │法第321 │法第三百二│
│    │50分許  │街50號  │      │壓剪剪斷│條、鑽石戒指│條第1項 │十一條第一│
│    │        │        │      │鐵條，破│1個、黃金戒 │第1款、 │項第一、二│
│    │        │        │      │壞頂樓大│指1個、黃金 │第2款、 │三款之竊盜│
│    │        │        │      │門再撬開│手鏈2條、真 │第3款之 │罪，處有期│
│    │        │        │      │侵入屋內│珠耳環1對及 │加重竊盜│徒刑拾月。│
│    │        │        │      │。      │筆記型電腦1 │罪。    │          │
│    │        │        │      │        │台。        │        │          │
├──┼────┼────┼───┼────┼──────┼────┼─────┤
│ 三 │100年6月│臺北市中│黃拓文│從旁邊巷│卡地亞古董手│現行刑法│林榮村犯刑│
│    │4日19時 │正區廈門│      │子進入，│錶1支及新台 │第321 條│法第三百二│
│    │00分許  │街99巷30│      │爬到2樓 │幣３萬元。  │第1 項  │十一條第一│
│    │        │之8號2樓│      │，以一字│            │第1款 、│項第一、二│
│    │        │        │      │起子撬開│            │第2款 、│三款之竊盜│
│    │        │        │      │鋁窗鎖，│            │第3 款之│罪，累犯，│
│    │        │        │      │開窗進入│            │加重竊盜│處有期徒刑│
│    │        │        │      │行竊。  │            │罪。    │玖月。    │
├──┼────┼────┼───┼────┼──────┼────┼─────┤
│ 四 │100年7月│臺北市中│黃克敏│以油壓剪│舊版新台幣  │現行刑法│林榮村犯刑│
│    │2日17時 │正區金門│      │斷三根鋁│100元、新台 │第321 條│法第三百二│
│    │20分許  │街24巷24│      │窗後房屋│幣200元。   │第1 項  │十一條第一│
│    │        │之5號1樓│      │後再開窗│            │第1 款、│項第一、二│
│    │        │        │      │入屋行竊│            │第2 款、│三款之竊盜│
│    │        │        │      │        │            │第3 款之│罪，累犯，│
│    │        │        │      │        │            │加重竊盜│處有期徒刑│
│    │        │        │      │        │            │罪。    │柒月。    │
└──┴────┴────┴───┴────┴──────┴────┴─────┘